【裁判字號】    92,交聲,537
【裁判日期】    920530
【裁判案由】    聲明異議
【裁判全文】
臺灣臺中地方法院交通事件裁定                    九十二年度交聲字第五三七號
    原處分機關  交通部公路總局台中區監理所
    異議人即
    受處分人    甲○○
右列受處分人因違反道路交通管理處罰條例案件，對於交通部公路總局台中區監理所
九十二年五月二日所為之裁決（中監違字第裁六○─ＪＩＡ○四五二七六、ＪＩＡ○
五三三四三號裁決書），聲明異議，本院裁定如左：
    主  文
異議駁回。
    理  由
一、原處分機關略以：本案係南投縣警察局交通隊逕行舉發受處分人甲○○所有之車
    號ＮＣ─１７７２號自小客車，分別於九十一年十月六日二十時四十五分、九十
    一年十一月三十日十四時十七分，在中投公路草屯鎮○○路口處，因「行車限速
    七十公里，經測時速八十二公里，超速十二公里未滿二十公里」、「行車限速七
    十公里，經測時速九十四公里，超速二十四公里滿二十公里以上」違規，受處分
    人未於應到案日期前提出申訴，該所遂於九十二年五月二日以中監違字第裁六○
    ─ＪＩＡ○四五二七六、ＪＩＡ○五三三四三號裁決書，裁處罰鍰新台幣二千四
    百元整、二千四百元整並記違規點數一點，逾期則依裁決書處罰主文規定裁處，
    於法並無不合等語。
二、本件異議人即受處分人甲○○則以：因車主是九二一地震全倒戶，現暫住在大里
    市。繳交稅款前恐有違件漏接，上網查詢，方知多項違規，爰聲明異議云云。
三、按汽車駕駛人，行車速度，超過規定之最高時速，處新台幣一千二百元以上二千
    四百元以下罰鍰，道路交通管理處罰條例第四十條第一項、第六十三條第一項第
    一款分別定有明文。另汽車違反道路交通管理事件，以科學儀器取得違規證據資
    料，足資認定其違規事實者，得逕行舉發之，而逕行舉發，應記明車輛牌照號碼
    、車型等可資辨明之資料，查明汽車所有人姓名或名稱、住址，並以該汽車所有
    人為被通知人製單舉發之，由舉發機關送達被通知人；再按對於當事人之送達，
    應為送達之處所不明者，行政機關得依申請准為公示送達，如無人為公示送達之
    申請者，行政機關為避免行政程序遲延，認有必要時，得依職權命為公示送達，
    亦分別為行政程序法第七十八條第一項第一款、第二項所明定。
四、經查：本件受處分人即異議人甲○○所有之車號ＮＣ─１７７２號自小客車，分
    別於九十一年十月六日二十時四十五分、九十一年十一月三十日十四時十七分，
    在中投公路草屯鎮○○路口處，皆因超速違規為南投縣警察局交通隊依採證相片
    逕行舉發，並掣開舉發通知單等情，此有ＪＩＡ○四五二七六、ＪＩＡ○五三三
    四三號舉發通知單及採證相片四幀等在卷可稽。異議人因逾期限內到案，為原處
    分機關以加重罰鍰方式裁處。異議人雖不否認有前揭違規事實，惟辯稱：因係九
    二一地震災戶全倒戶，故未收受舉發通知單云云。經查：前揭舉發通知單業由原
    舉發機關寄發至受處分人戶籍登記地即本件異議狀所呈報之通訊地址「台中縣霧
    峰鄉○○村○○路三六四巷六四號」，後因無法送達而退件，原舉發單位即南投
    縣警察局遂於九十一年十二月五日以投警交字第０９１００５２９９７及九十二
    年一月十四日以投警交字第０９２００３２０５３號公告，依行政程序法第七十
    八條、八十條、八十一條及八十二條辦理公示送達等情，並有前揭公告、舉發單
    影本、應受送達人清冊各一份可查。從而，受處分人所有之車號ＮＣ─１７７２
    號自小客車既有前揭違規行為，且舉發單依其當時之汽籍登記住址送達，在無法
    送達而退件後，原舉發單位亦依法辦理公示送達，已生合法送達之效力，異議人
    以未居住於該地址而聲明異議，自無理由。交通部公路總局臺中區監理所本於上
    開舉發通知單，在未有繳交罰鍰紀錄下據以裁罰，於法並無不合，本件異議為無
    理由，應予駁回。
五、據上論斷，應依道路交通管理處罰條例第八十七條第二項、道路交通案件處理辦
    法第十九條，裁定如主文。
中      華      民      國    九十二    年     五       月   三十       日
                                        臺灣臺中地方法院交通法庭
                                            法  官  王  靜  秋
右正本證明與原本無異。
如不服本裁定應於送達後五日內向本院提出抗告狀。
                                            書記官
中      華      民      國    九十二    年    五     月    三十      日


司法院資訊處製作；財團法人民間司法改革基金會備份。
